臺灣宜蘭地方法院刑事判決
110年度易字第507號
公  訴  人  臺灣宜蘭地方檢察署檢察官
被      告  林震諺



上列被告因毀棄損壞等案件，經檢察官洪景明提起公訴（110年
度偵字第6278號），本院判決如下：
    主  文
林震諺犯毀損他人物品罪，處有期徒刑貳月，如易科罰金，以新
臺幣壹仟元折算壹日。
    犯罪事實
一、林震諺因認劉秋亨因與其父親及胞弟有糾紛而檢舉其所經營
    之公司逃漏稅捐而心生不滿，竟基於毀損之犯意，於民國11
    0年8月5日上午11時16分許至11時48分許間，在位於宜蘭縣
    宜蘭市縣○○路0號之臺灣宜蘭地方法院停車場，以三秒膠將
    劉秋亨所有車牌號碼000-0000號自用小客車之雨刷黏於擋風
    玻璃，又以三秒膠填滿四顆輪胎之充氣孔、天窗邊緣膠條及
    後車門把手，再將螺絲鐵釘豎立於上開自用小客車四顆輪胎
    前方，使劉秋亨移動車輛後輪胎即遭刺破等方式，損壞上開
    自用小客車之雨刷、天窗、後車門及輪胎，足以生損害於劉
    秋亨。
二、案經劉秋亨訴由宜蘭縣政府警察局宜蘭分局報告臺灣宜蘭地
    方檢察署檢察官偵查起訴。
    理  由
壹、程序部分：
　　按被告以外之人於審判外之陳述，雖不符刑事訴訟法第159
    條之1至第159條之4之規定，而經當事人於審判程序同意作
    為證據，法院審酌該言詞陳述或書面陳述作成時之情況，認
    為適當者，亦得為證據。當事人、代理人或辯護人於法院調
    查證據時，知有刑事訴訟法第159條第1項不得為證據之情形
    ，而未於言詞辯論終結前聲明異議者，視為有前項之同意，
    刑事訴訟法第159條之5定有明文。查本判決所引用以下被告
    以外之人於審判外作成之相關供述證據（包含書面陳述），
    雖均屬傳聞證據，惟公訴人、被告林震諺於本院準備程序、
    審判期日均表示無意見而不予爭執（本院卷第35頁、第116
    頁），亦未於言詞辯論終結前聲明異議，本院審酌上開證據
    資料製作時之情況，尚無違法不當及證明力明顯過低之瑕疵
    ，亦認為以之作為證據應屬適當，故認前揭證據資料均有證
    據能力。至其餘所引用之非供述證據，本院亦查無違反法定
    程序取得之情形，亦均認具有證據能力，首予敘明。
貳、實體部分：
一、前揭犯罪事實，業據被告於偵查及本院審理時坦承不諱（偵
    卷第19頁背面至第20頁；本院卷第35頁、第118至119頁），
    核與證人即告訴人劉秋亨於警詢及偵查中所證述之情節大致
    相符（警卷第5至7頁；偵卷第19頁背面），復有進廠接車表
    2份（偵卷第13至14頁）、服務維修費清單1份（偵卷第15頁
    ）、維修建議估價單1份（偵卷第16頁）、監視錄影擷取畫
    面6張（警卷第12至14頁）及照片8張（警卷第8至11頁）附
    卷可按。至被告另聲請調閱告訴人向國稅局之檢舉紀錄及傳
    喚證人林逸承、鄭世和，用供證明被告與告訴人間確有嫌隙
    。然查，上開犯罪事實，業據上開證人即告訴人證述明確，
    並有前揭非供述證據可資佐證，本院依卷內現存事證，足認
    本件待證事實已臻明瞭。從而，上開調查證據之聲請並無調
    查之必要，應予駁回，附此敘明。綜上事證參互析之，足認
    被告自白與事實相符，本案事證明確，被告犯行堪以認定，
    應予依法論科。
二、核被告所為，係犯刑法第354條之毀損他人物品罪。又起訴
    書雖未敘及被告損壞上開自用小客車之天窗部分，惟此部分
    與起訴書所載犯罪事實間，具有單一行為之單純一罪關係，
    為起訴效力所及，本院自得併予審理。另按刑法第59條之酌
    量減輕其刑，必於犯罪之情狀，在客觀上足以引起一般同情
    ，認為即予宣告法定低度刑期，猶嫌過重者，始有其適用（
    最高法院51年台上字第899號判例意旨參照）。被告雖以其
    已坦承犯行，請求依刑法第59條之規定酌減其刑，惟本件被
    告毀損他人物品之犯行，對於告訴人財產法益之危害非輕，
    難謂有何顯可憫恕而認科以最低度刑仍嫌過重之酌減事由，
    則上揭情狀縱然屬實，亦僅為法定刑內從輕科刑之標準，尚
    非得據為酌量減輕之理由，核與刑法第59條之要件尚有未合
    ，是被告上開所請，尚乏依據，自難允准，附此敘明。爰審
    酌被告前無任何犯罪科刑前案紀錄，有臺灣高等法院被告前
    案紀錄表1份在卷可稽，品行尚可，及其因上開原因而損壞
    告訴人所有之前揭物品之犯罪動機、目的及手段，被告為告
    訴人女婿之胞兄，2人間具有血親之配偶之血親之關係，因
    此造成告訴人所有之上開物品受有前述損壞之犯罪所生損害
    ，並兼衡其家庭經濟情形為小康之生活狀況，大學畢業之智
    識程度，暨犯後已知坦承犯行，雖具與告訴人和解之意願，
    惟因雙方對於和解金額之認知尚有差距，致迄未能與告訴人
    達成和解，以彌補告訴人所受損害之態度等一切情狀，量處
    如主文所示之刑，並諭知如易科罰金之折算標準。至未扣案
    之三秒膠及螺絲鐵釘，固為被告所有供本案犯罪所用之物，
    惟該等物品均為吾人日常生活用品，尚與可反覆用供犯罪所
    用之物有間，況該等物品業據被告犯後棄置原地而滅失，足
    徵縱予宣告沒收亦無以達成犯罪預防之效用，應認欠缺刑法
    上之重要性，爰不予宣告沒收，附此敘明。
三、公訴意旨另以：被告於上揭時、地，以三秒膠將告訴人所有
    車牌號碼000-0000號自用小客車之雨刷黏於擋風玻璃，又以
    三秒膠填滿四顆輪胎之充氣孔及後車門，再將螺絲鐵釘豎立
    於上開自用小客車四顆輪胎前方，使告訴人移動車輛後輪胎
    即遭刺破等方式，損壞上開自用小客車之雨刷、擋風玻璃、
    後車門及輪胎，以此方式恐嚇告訴人，使告訴人心生畏懼，
    致生危害於安全。因認被告涉犯刑法第305條之恐嚇危害安
    全罪嫌云云。惟按犯罪事實應依證據認定之，無證據不得認
    定犯罪事實；又不能證明被告犯罪者，應諭知無罪之判決，
    刑事訴訟法第154條第2項、第301條第1項前段分別定有明文
    。次按刑事訴訟法上所謂認定犯罪事實之證據，係指足以認
    定被告確有犯罪行為之積極證據而言，如未能發現相當證據
    或證據不足以證明，自不能以推測或擬制之方法，為裁判基
    礎（最高法院29年上字第3105號、40年台上字第86號判例意
    旨參照）；且認定犯罪事實所憑之證據，雖不以直接證據為
    限，間接證據亦包括在內，然無論直接證據或間接證據，其
    為訴訟上之證明，須於通常一般之人均不致有所懷疑，而得
    確信其為真實之程度者，始得據為有罪之認定，倘其證明尚
    未達此一程度，而有合理之懷疑存在而無從使事實審法院得
    有罪之確信時，即應由法院為諭知被告無罪之判決（最高法
    院76年台上字第4986號判例意旨參照）。訊據被告固坦承於
    上揭時、地，以上揭方式毀損告訴人所有之上開自用小客車
    前揭物品之事實不諱，惟堅詞否認有何恐嚇危害安全之犯行
    ，辯稱：伊只有毀損，沒有恐嚇告訴人等語。按刑法第305
    條之恐嚇罪，所稱以加害生命、身體、自由、名譽、財產之
    事恐嚇他人者，係指以使人生畏怖心為目的，而通知將加惡
    害之旨於被害人而言（最高法院52年台上字第751號判例意
    旨參照）；再所謂恐嚇，指凡一切言語、舉動足以使人生畏
    怖心者均屬之，而該言語或舉動是否足以使他人生畏怖心，
    應依社會一般觀念衡量之（最高法院84年度台上字第813號
    判決要旨參照），而不得專以被害人之個人感受為斷。是恐
    嚇罪之成立，行為人須基於使人生畏怖心為目的，對於被害
    人為惡害之通知，且致被害人之心理狀態於危險不安，而惡
    害通知之方式固不以言語告知為限，以行為之方式亦有可能
    ，然行為人之行為是否屬於惡害通知，仍須審酌其為該行為
    之前因、背景，主客觀全盤情形為斷，不得僅憑被害人主觀
    認定是否心生畏怖，而以恐嚇罪論之。經查：前揭公訴意旨
    所指犯行，業為被告所否認，又參以本案被告除損壞告訴人
    所有之上開物品外，並未留下隻字片語或行為痕跡，以使告
    訴人知悉其毀損之目的同在恐嚇告訴人，則能否單憑被告存
    在上開毀損之行為，遽令被告擔負刑法恐嚇危害安全之刑責
    ，已非無疑，此外，復乏其他證據足資證明被告確有如前揭
    公訴意旨所指犯行，自難徒以告訴人主觀感受為斷，遽認被
    告確於上揭時、地，以上揭方式恐嚇告訴人。綜上所述，公
    訴人所舉證據，其證明程度仍無法使本院達於可排除合理之
    懷疑而形成被告有罪之法律上確信之程度，尚不足證明被告
    此部分涉犯恐嚇危害安全之犯行。揆諸首揭法條規定及判例
    意旨，應認此部分不能證明被告犯罪，原應諭知無罪之判決
    ，然公訴意旨認此部分與前揭論罪科刑部分，具有想像競合
    犯之裁判上一罪關係，爰不另為無罪之諭知，併此敘明。
據上論斷，應依刑事訴訟法第299條第1項前段，刑法第354條、
第41條第1項前段，刑法施行法第1條之1第1項，判決如主文。
本案經檢察官吳志成到庭執行職務。
中　　華　　民　　國　　111 　年　　5 　　月　　10　　日
                  刑事第二庭  法  官  劉致欽 
以上正本證明與原本無異。
如不服本判決，應於收受送達後20日內向本院提出上訴書狀，並
應敘述具體理由。其未敘述上訴理由者，應於上訴期間屆滿後20
日內向本院補提理由書（均須按他造當事人之人數附繕本）「切
勿逕送上級法院」。
                              書記官  魏翊洳
中　　華　　民　　國　　111 　年　　5 　　月　　10　　日
附錄本案論罪科刑法條：
中華民國刑法第354條
毀棄、損壞前二條以外之他人之物或致令不堪用，足以生損害於
公眾或他人者，處2年以下有期徒刑、拘役或1萬5千元以下罰金
。